臺灣臺南地方法院民事裁定
110年度再易字第19號
再審原告    林永福  
再審被告    新光人壽保險股份有限公司

法定代理人  許澎    
上列當事人間請求返還不當得利事件，再審原告對於民國110年1
月20日本院109年度保險簡上字第2號確定判決提起再審之訴，本
院裁定如下：
    主  文
再審之訴駁回。
再審訴訟費用新臺幣5,460元由再審原告負擔。
   事實及理由
一、抗告意旨以：兩造間返還不當得利事件，經本院以109年度
    南保險簡字第1號判決再審原告一部勝訴、一部敗訴（即駁
    回再審原告請求自民國94年6月8日起至108年10月17日止，
    按週年百分之5計算之利息部分），再審原告就敗訴部分提
    起上訴，再經本院於110年1月20日以109年度保險簡上字第2
    號判決駁回上訴確定（下稱原確定判決）。惟再審原告於11
    0年清明節祭拜父母時，經林永義之告知，發現再審被告曾
    於109年5月7日郵寄「台北南陽郵局存證號碼000631號存證
    信函」、於109年11月間郵寄「新光人壽保戶未申領金額通
    知書」予林永義，上開未經斟酌之證物，如經前訴訟程序斟
    酌，可使再審原告受較有利益之裁判，爰提起本件再審之訴
    ，請求判決：原確定判決駁回再審原告上訴部分廢棄；再審
    被告應給付再審原告新臺幣(下同)468,500元自94年6月8日
    起至108年10月17日止，按週年利率百分之5計算之利息等語
    。
二、按再審之訴，應於30日之不變期間內提起；前項期間，自判
    決確定時起算，判決於送達前確定者，自送達時起算，其再
    審之理由發生或知悉在後者，均自知悉時起算；再審之訴不
    合法者，法院應以裁定駁回之；民事訴訟法第500條第1項、
    第2項、第502條第1項分別定有明文。是提起再審之訴之原
    告，如主張其再審理由知悉在後者，應就所主張之事實負舉
    證之責（最高法院109年度台抗字第1490號裁定意旨參照）
    。又提起再審之訴，應以訴狀表明再審理由及關於再審理由
    並遵守不變期間之證據，為民事訴訟法第501條第1項第4款
    所明定。提起民事再審之訴，未依民事訴訟法第501條第1項
    第4款後段規定，記載遵守不變期間之證據者，不屬同法第1
    21條第1項規定，書狀不合程式或有其他欠缺之情形，審判
    長毋庸裁定定期命其補正，即得以其訴為不合法，逕以裁定
    駁回之(最高法院106年度台聲字第1437號裁定意旨參照）。
三、經查，再審原告對於原確定判決提起本件再審之訴，惟原確
    定判決係於110年1月29日送達予再審原告，有送達證書附於
    原確定判決卷宗可稽(見原確定判決卷宗第181頁)，並經本
    院調閱原確定判決事件卷證查閱屬實，抗告人遲於110年4月
    26日始提起本件再審之訴，此有再審起審狀上本院收狀戳可
    證（見補卷第15頁），顯已逾提起再審之訴之30日不變期間
    。又抗告人僅於再審起訴書狀表示：其於110年清明節祭拜
    父母時，經林永義告知，始發現再審被告曾於109年5月7日
    郵寄「台北南陽郵局存證號碼000631號存證信函」、於109
    年11月間郵寄「新光人壽保戶未申領金額通知書」予林永義
    等語，惟未於上開書狀內表明其再審理由係發生或知悉在後
    並遵守不變期間之證據，則再審原告提起本件再審之訴，顯
    已逾30日再審不變期間。
四、綜上，再審原告提起本件再審之訴，顯已逾民事訴訟法第50
    0條第1項所定30日再審不變期間，揆諸首揭說明，本件再審
    之訴為不合法，本院毋庸命再審原告補正關於遵守再審不變
    期間之證據，應逕予裁定駁回。
五、據上論結，本件再審之訴為不合法，爰裁定如主文。
中　　華　　民　　國　　110 　年　　6 　　月　　23　　日
                  民事第五庭    審判長法  官  劉秀君
　　　　　　　　　                    法  官  張家瑛
　　　　　　　　　                    法  官  張桂美
以上正本係照原本作成。　　　　　　　
本裁定不得抗告。
中　　華　　民　　國　　110 　年　　6 　　月　　23　　日
                                      書記官  蘇冠杰